【裁判字號】    97,交上易,1694
【裁判日期】    971030
【裁判案由】    公共危險
【裁判全文】
臺灣高等法院臺中分院刑事判決      97年度交上易字第1694號
上  訴  人  臺灣臺中地方法院檢察署檢察官
被      告  甲○○
                    之1（另案在監執行）
上列上訴人因被告公共危險案件，不服臺灣臺中地方法院97年度
交易字第417號，中華民國97年8月14日第一審判決（起訴案號：
臺灣臺中地方法院檢察署97年度偵字第11385號），提起上訴，
本院判決如下：
    主  文
上訴駁回。
    理  由
一、本案經本院審理結果，認第一審判決並無不當，應予維持，
    並引用第一審判決書記載之理由（如附件）。
二、上訴人臺灣臺中地方法院檢察署檢察官上訴意旨略以：民國
    88年4月23日生效施行之刑法第185條之3，將服用毒品、麻
    醉藥品、酒類或其他相類之物，不能安全駕駛動力交通工具
    而駕駛列於公共危險罪處罰，其立法目的，本在藉由抽象危
    險犯之構成要件，以刑罰制裁力量嚇阻上開駕車之行為，進
    而確保參與道路交通往來人車之安全，因此並不以對於道路
    交通往來人車發生具體實害為要件，此種立法例亦為德、日
    等國所採行。所謂抽象危險犯係指只要符合構成要件所描述
    之事實，即可認定具有此等抽象危險，無待法官就具體案情
    而作認定，即不須證明是否發生危險，危險狀態並非構成要
    件要素，且構成要件故意不以認識危險狀態之事實為必要。
    並非如具體危險犯係將危險狀況作為構成要件要素，而規定
    於刑法條款中，法官必須就具體之案情，逐一審酌判斷，而
    認定構成要件保護之法益果真發生具體危險時，始能成立犯
    罪。本件被告於警詢時自承：當日在臺中市○○路與三民路
    口購買毒品後，在車上沿途吸食1、2口海洛因，經警查獲後
    ，為警採集其尿液送驗結果，呈嗎啡陽性反應，此有中山醫
    學大學附設醫院尿液檢驗報告1份在卷可稽。原審判決未慮
    及刑法第185條之3立法係採抽象危險犯，而以具體危險犯之
    概念加以認定，逕行判決被告無罪，似有誤會云云。
三、經查刑法第185條之3以「服用毒品、麻醉藥品、酒類或其他
    相類之物，不能安全駕駛動力交通工具而駕駛者」為犯罪構
    成要件，是除須服用毒品或麻醉藥品而駕駛動力交通工具外
    ，尚須以「不能安全駕駛」為要件，本案被告固於服用毒品
    後駕車，然既無事證證明其已因而達「不能安全駕駛」之程
    度，是原審所為無罪判決，應無違誤，公訴人上訴尚無理由
    ，應予駁回。
四、據上論斷，應依刑事訴訟法第三百七十三條、第三百六十八
    條，判決如主文。
本案經檢察官乙○○到庭執行職務。
中    華    民    國    97    年    10    月    30    日
            刑事第一庭  審判長法  官  陳  紀  綱
                              法  官  陳  欣  安
                              法  官  姚  勳  昌
上列正本證明與原本無異。
不得上訴。
                              書記官  吳  宗  玲
中    華    民    國    97    年    10    月    30    日


司法院資訊處製作；財團法人民間司法改革基金會備份。
